# 急！请教陈版关于融资租赁直租业务税率17%下调至16%本金部分税金问题

提问人：yi1206 时间：2018-05-31 16:38:01
陈版，您好，我公司在直租业务开始时将本金部分的税金确认在“应交税费-待转销项税额”科目中，现在由于增值税税率从17%调整到16%，导致“应交税费-待转销项税额”科目产生1%的差额，请问这部分差额应该怎么进行账务处理？有什么依据文件？求指点，谢谢！

回答人：chenyiwei
在税率变更后，你公司是否依据税率的变更情况与承租人约定同步变更合同约定的后续各期含税租金金额？即，因税率下降导致的节约资金流出的收益归你公司还是承租人享有？如果归你公司享有，承租人后续各期应支付的含税租金不变，则应据此重新调整“未确认融资收益”的金额，相应调整后续期间各期的利息收入。

提问人：yi1206 时间：2018-06-01 09:02:54
陈版您好，我公司没有依据税率变更与承租人约定同步变更合同约定的后续各期含税租金金额，对利息收入部分我们是应该重调“未确认融资收益”，这个没有疑义，我想了解的由税率导致的本金部分的税金差额应该怎样确认？确认到“营业外收入-税率差额”合适吗？（直租业务本金部分应确认增值税，我公司是在业务开始时按17%确认在“应交税费-待转销项税额”中，然后每期分摊，现由于税率降至16%，导致后续“应交税费-待转销项税额”科目会有1%差额）

回答人：chenyiwei
可以。不过更恰当的做法是：当初初始确认时就按不含税租金折现。后续的税率调整实际上影响后续各期不含税租金，将其折现值的差异影响调整营业外收入。